臺灣臺中地方法院刑事簡易判決　　　　　100年度簡字第297號
公　訴　人　臺灣臺中地方法院檢察署檢察官
被　　　告　彭新富
選任辯護人　華嘉遠律師
上列被告因偽造文書等案件，經檢察官提起公訴（98年度偵緝字
第1715號），因被告自白犯罪，本院合議庭認宜逕以簡易判決處
刑，裁定由受命法官改依簡易判決處刑程序，判決如下：
    主    文
彭新富共同連續行使偽造私文書，足以生損害於他人，處有期徒
刑壹年，減為有期徒刑陸月，如易科罰金，以銀元佰元即新臺
幣玖佰元折算壹日，如附表一「偽造署押」欄所示偽造之「何清
波」署押，均沒收。
    犯罪事實及理由
壹、犯罪事實：
一、彭新富（原名：彭杰）與其同居人何足有（應由檢察官另行
    偵辦），均明知何足有之父親何清波罹患酒精性精神病，對
    現實判斷力低落，無法自理生活，詎竟共同基於行使偽造私
    文書、詐欺取財、詐欺得利及以不正方法由自動付款設備取
    得他人之財物之概括犯意聯絡，先後為下列行為：
  (一)於如附表一所示時間，連續冒用「何清波」之名義，在如附
    表一所示之美國銀行、台新國際銀行股份有限公司（下稱台
    新銀行）、萬泰商業銀行股份有限公司（下稱萬泰銀行）之
    如附表一所示信用卡申請書文件上，由彭新富偽造「何清波
    」之署押（均詳如附表一「偽造署押」欄所示），而偽造完
    成各該信用卡申請書後，再分別持向各該金融機構承辦人員
    提出申請而行使之，致使如附表一所示之美國銀行等金融機
    構均陷於錯誤，誤認係何清波本人申請，而准予核發如附表
    一編號1 、4 、5 所示之信用卡，足以生損害於何清波及如
    附表一所示美國銀行等金融機構對於信用卡核發及刷卡帳務
    管理之正確性。
  (二)彭新富與何足有於收受如附表一編號1 、4 、5 所示之信用
    卡後，就上開信用卡均開卡使用，並由彭新富於各該信用卡
    背後簽名欄偽造「何清波」之署押（均詳如附表一編號1 、
    4 、5 「偽造署押」欄所示），藉以表示係本人簽名，且該
    簽名者於信用卡有效期間內有權使用該卡之意思。其後彭新
    富與何足有即持各該信用卡，刷卡購物或支付消費款及手續
    費等相關費用獲取財物或利益（各該信用卡使用時間、特約
    商店及金額等，均詳如附表二、附表三所示﹝除附表三編號
    10外﹞，至美國銀行部分，因該行已無相關資料留存，故就
    該行所核發上開信用卡之各該消費時間、特約商店及金額則
    均屬不詳），而若係使用簽帳單之特約商店，並於每次刷卡
    時，由彭新富在信用卡簽帳單特約商店存根聯上偽造「何清
    波」之署押，用以表示係真正持卡人確認消費金額及持卡人
    同意對於所消費之金額遵守發卡銀行申請書所約定條款負繳
    清責任之意後，持以行使交付於該特約商店，致該特約商店
    店員誤認係真正持卡人持卡消費而陷於錯誤，交付如刷卡金
    額所示價值之物品或提供等值之服務，足以生損害於各該特
    約商店、發卡銀行及何清波；另於如附表三編號10所示之時
    間、銀行自動櫃員機，利用信用卡預借現金功能，將台新銀
    信用卡插入該行自動櫃員機內，並以輸入預借現金密碼之不
    正方法，使自動櫃員機誤以為係真正持卡人預借現金，而給
    付如附表三編號10之金額予彭新富及何足有。嗣因何清波於
    91年8 月27日死亡，而彭新富與何足有未按時繳清相關款項
    ，經前開金融機構向何清波之法定繼承人催討，由何清波之
    女何招治向上開金融機構調閱相關資料，始循線查悉上情。
貳、認定事實所憑之證據及理由
    上揭犯罪事實，業據被告彭新富於本院審理時坦承不諱，核
    與證人即告訴人何招治於偵查中及本院審理時指訴之情節大
    致相符，並經證人何月桃於偵查中證述明確，且有何清波之
    除戶戶籍謄本、何清波之財團法人金融聯合徵信中心當事人
    查詢個人資料（信用報告）回覆書、何清波之重大傷病免自
    行部分負擔證明卡、台新銀行信用卡申請書原本3 件、萬泰
    銀行信用卡申請書原本1 件、荷商荷蘭銀行股份有限公司松
    山分公司97年11月6 日（97）荷銀法字第3114號函並檢送何
    清波信用卡申請書、繳款資料、台新國際商業銀行股份有限
    公司97年11月25日台新總作服帳務字第09700003219 號函並
    檢送何清波信用卡申請書、繳款資料、荷商荷蘭銀行股份有
    限公司松山分公司98年4 月20日（98）荷銀法字第1299號函
    、荷商荷蘭銀行股份有限公司松山分公司98年5 月8 日（98
    ）荷銀法字第1561號函並檢送何清波信用卡申請書、繳款資
    料、台新國際商業銀行股份有限公司98年5 月8 日台新總作
    服帳務字第09800002423 號函暨檢送之何清波信用卡帳單、
    萬泰商業銀行股份有限公司98年6 月4 日泰消徵字第0980
    0003920 號函暨檢送之何清波自87年1 月起迄93年6 月止之
    消費、繳款明細資料、台新國際商業銀行股份有限公司98年
    10月19日台新總作服帳務字第09800013555 號函、荷商荷蘭
    銀行股份有限公司台北分公司98年10月16日（98）荷銀商字
    第379 號函、荷商荷蘭銀行股份有限公司松山分公司98年9
    月21日（98）荷銀法字第2913號函暨檢送之何清波自92年10
    月起之消費明細表、臺灣臺中地方法院檢察署辦案公務電話
    紀錄表、行政院國軍退除役官兵輔導委員會台中榮民總醫院
    99年7 月9 日中榮醫企字第0990011729號函並檢送何清波字
    86年起至91年間之門診紀錄及歷次住院之出院病歷摘要、財
    團法人聯合信用卡處理中心99年7 月13日聯卡會計字第0996
    000111號函、台新國際商業銀行股份有限公司99年12月21日
    台新總作服帳務字第09900018523 號函、萬泰商業銀行股份
    有限公司99年12月29日泰消授字第09900011229 號函、澳盛
    銀行網頁資料等各1 份附卷可稽，足見被告之任意性自白，
    核與事實相符，堪予採信。本案事證明確，被告上開行使偽
    造私文書、詐欺取財、詐欺得利及非法由自動付款設備取財
    犯行，洵堪認定。
參、論罪科刑：
  (一)按行為後法律有變更者，適用行為時之法律。但行為後之法
    律有利於行為人者，適用最有利於行為人之法律，刑法第2
    條第1 項定有明文。查被告行為後，刑法及刑法施行法業於
    94年2 月2 日經總統以華總一義字第09400014901 號令修正
    公布，並於95年7 月1 日施行。是以：
  1.修正後刑法第33條第5 款規定「罰金：新台幣1 千元以上，
    以百元計算之。」，與修正前刑法第33條第5 款規定「罰金
    ：1 元以上。」不同。比較新舊法結果，以舊法較有利於行
    為人，故依刑法第2 條第1 項前段規定，本案關於刑法第33
    9 條第1 項之法定刑罰金部分，自應適用行為時之法律即修
    正前刑法第33條第5 款規定決定其罰金部分之法定刑。
  2.修正前刑法第41條第1 項前段係規定：「犯最重本刑為5 年
    以下有期徒刑以下之刑之罪，而受6 個月以下有期徒刑或拘
    役之宣告，因身體、教育、職業、家庭之關係或其他正當事
    由，執行顯有困難者，得以1 元以上3 元以下折算一日，易
    科罰金。」，被告行為時之易科罰金折算標準，修正前罰金
    罰鍰提高標準條例第2 條前段（現已刪除）規定，就其原定
    數額提高為100 倍折算1 日，則本件被告行為時之易科罰金
    折算標準，應以銀元300 元折算1 日，經折算為新台幣後，
    應以新台幣900 元折算為1 日。惟修正後刑法第41條第1 項
    前段則規定：「犯最重本刑為5 年以下有期徒刑以下之刑之
    罪，而受6 個月以下有期徒刑或拘役之宣告者，得以新台幣
    1,000 元、2, 000元或3,000 元折算1 日，易科罰金。」比
    較修正前後之易科罰金折算標準，修正前之規定，較有利於
    被告，則應依刑法第2 條第1 項前段，適用修正前刑法第41
    條第1 項前段規定，以銀元300 元即新台幣900 元定其折算
    標準。
  3.修正後之刑法刪除第55條關於牽連犯之規定，本件被告所犯
    行使偽造私文書、詐欺取財、詐欺得利、由自動付款設備取
    得他人之物等罪間具有牽連犯之關係，依修正前即行為時之
    規定，應從一重處斷，依修正後之刑法既已刪除牽連犯之規
    定，則所犯上述各罪應依數罪併罰之規定分論併罰，比較新
    舊法之規定，自應以被告行為時之舊刑法較有利於被告。
  4.被告行為後，刑法第56條連續犯之規定，業經修正公布刪除
    並施行，則被告犯行，因行為後新法業已刪除連續犯之規定
    ，此刪除雖非犯罪構成要件之變更，但顯已影響其刑罰之法
    律效果，自屬法律有變更，經比較新、舊法結果，仍應適用
    舊法論以連續犯較有利於被告。
  5.經綜合前開說明，修正後之上揭刑法規定顯非較修正前之規
    定對被告有利，因之，依現行即修正後刑法第2 條第1 項前
    段規定，此部分自應整體適用修正前刑法之有關規定。
  (二)按在金融機構核發之信用卡背面簽名欄簽名，自形式上整體
    觀察，即足以知悉係表示該信用卡之簽名者於信用卡有效期
    限內有權使用該信用卡之辨識及證明，性質上屬刑法第210
    條之私文書（最高法院93年度台上字第6652號判決意旨參照
    ）；次按簽帳單係以文字為一定之意思表示，持信用卡刷卡
    消費時，在簽帳單上簽署姓名，除表示已收受特約商店所交
    付之交易標的物或消費標的，並確認該筆消費之憑證，具有
    表示法律上權利義務關係之證明，故簽帳單性質上除與收據
    相同外，並且為信用卡發卡銀行依據此向簽帳人收款之憑證
    ，亦屬私文書之一種。是核被告彭新富所為，係犯刑法第21
    6 條、第210 條之行使偽造私文書罪、同法第339 條第1 項
    之詐欺取財罪（即如附表二、三所示購物部分）、同法第33
    9 條第2 項之詐欺得利罪（即如附表二、三所示消費獲取服
    務、支付手續費等相關費用部分）、同法第339 條之2 第1
    項以不正方法由自動付款設備取得他人之物罪（即如附表三
    編號10預借現金部分）。
  (三)又被告偽造「何清波」署押之行為，均屬偽造私文書之階段
    行為；其偽造私文書後進而行使，偽造私文書之低度行為，
    亦皆為行使偽造私文書之高度行為所吸收，均不另論罪。
  (四)被告與何足有間，就上開犯行，有犯意聯絡及行為分擔，為
    共同正犯。公訴意旨認何足有係不知情云云，而未論以共同
    正犯，尚有未洽。
  (五)被告先後多次行使偽造私文書、詐欺取財、詐欺得利等行為
    ，均時間緊接，方法相同，所犯各係犯罪構成要件相同之罪
    名，顯皆係基於概括犯意反覆為之，皆為連續犯，應依修正
    前刑法第56條之規定，各以一罪論，並分別加重其刑。
  (六)再被告所犯上開連續行使偽造私文書罪與連續詐欺取財罪、
    連續詐欺得利罪、以不正方法由自動付款設備取得他人之物
    罪間，互有方法、目的之牽連關係，屬牽連犯，應依修正前
    刑法第55條之規定，從一重之連續行使偽造私文書罪處斷。
    公訴意旨謂上開數罪應予分論併罰云云，容有誤會。
  (七)另按修正前刑法第80條第2 項規定：「前項期間，自犯罪成
    立之日起算。但犯罪行為有連續或繼續之狀態者，自行為終
    了之日起算。」，又犯罪行為完結之時點，應視其繼續行為
    何時終了而定，最高法院著有97年台非字第66號判決可資參
    照，故本件被告彭新富連續觸犯上開行使偽造私文書等行為
    ，應以其連續行為終了時為犯罪行為完結之時，始得開始計
    算追訴權時效；再按檢察官就部分事實提起公訴，與此事實
    有牽連關係之行為，依公訴不可分之原則，受理法院自屬有
    權審判，該檢察官就此具有不可分性之整個犯罪事實強裂為
    二，於就部分事實起訴後，而將部分予以不起訴處分，其處
    分即應認為無效，最高法院著有41年台上字第690 號判例可
    資參照，而本案被告前開連續行使偽造私文書、詐欺取財、
    詐欺得利等行為，既具有前揭連續犯及牽連犯之裁判上一罪
    關係，則檢察官就被告所為87年10月1 日後之犯罪事實提起
    公訴，而就其於87年10月1 日前之犯罪事實以已逾追訴權時
    效而為不起訴處分，該不起訴處分即應為無效，本院就此部
    分事實仍屬有權審判。
  (八)又公訴人起訴書雖漏載被告冒用「何清波」名義向台新銀行
    申請信用卡，消費使用之行使偽造私文書、詐欺取財及詐欺
    得利等犯行，及被告持冒用「何清波」名義向台新銀行申請
    之信用卡，以不正方法由自動付款設備取得他人之物（即如
    附表三編號10預借現金部分）之犯行，惟此部分事實與起訴
    書所載其餘犯罪事實既有前揭裁判上一罪關係，而為起訴效
    力所及，本院自得加以審究；另檢察官雖未論及被告部分所
    為係犯刑法第339 條第1 項之詐欺得利及同法第339 條之2
    第1 項以不正方法由自動付款設備取得他人之物罪責，惟就
    詐欺取財部分之事實既已於起訴書犯罪事實及附表內記載明
    確，並經本院當庭告知被告可能涉犯前開罪名，尚無礙於被
    告防禦權，自得同予論究，皆附此敘明。
  (九)爰審酌被告犯罪之動機、目的、手段，兼衡其行使偽造私文
    書、詐欺得利、詐欺得利及利用自動付款設備詐取財物之時
    間甚長，次數甚多，使用上開信用卡詐得之財物、服務及金
    額亦屬非微，對上開各家銀行、財團法人聯合信用卡處理中
    心、特約商店及被害人何清波所生之危害程度非輕，惟其犯
    罪後終能坦認犯行，態度尚佳，然迄仍未賠償各該銀行之損
    害，及其素行（見卷附臺灣高等法院被告前案紀錄表）等一
    切情狀，量處如主文所示之刑。又本件被告犯罪之時間，係
    在96年4 月24日以前，雖被告於98年5 月27日經臺灣臺中地
    方法院檢察署發布通緝，而於98年7 月23日為警緝獲非自動
    歸案，惟因其非中華民國九十六年罪犯減刑條例施行前通緝
    ，故與該條例第5 條不予減刑之規定不符，是以仍應依該減
    刑條例第2 條第1 項第3 款之規定，減其宣告刑2 分之1 ，
    並依該條例第9 條之規定，諭知易科罰金之折算標準。
  (八)查如附表一所示信用卡申請書及信用卡背面簽名欄處之偽造
    「何清波」簽名，皆係屬被告所偽造之署押（均詳如附表一
    之「偽造署押」欄所示），應依刑法第219 條規定，均宣告
    沒收之（申請書及信用卡因均屬各金融機構所有之物，故爰
    不予諭知沒收）。又被告於如附表二、三（除附表三編號10
    、34外）所示之刷卡消費行為，在各該簽帳單上所偽造之「
    何清波」署押並未扣案，且被告偽造上開署押之時間復距今
    甚遠，均已逾保留期限而滅失等情，業據荷蘭銀行、萬泰銀
    行、台新銀行分別函覆在卷，並有財團法人聯合信用卡處理
    中心99年7 月13日聯卡會計字第0996000111號函附卷足憑，
    則各該簽帳單存根聯現今既均已滅失不復存在，則其上之偽
    造「何清波」署押自同無庸再併予宣告沒收，末此敘明。
肆、依刑事訴訟法第449 條第2 項、第450 條第1 項、第454 條
    第1 項，刑法第2 條第1 項前段、第28條、第216 條、第21
    0 條、第339 條第1 項、第2 項、第339 條之2 第1 項、第
    219 條、修正前刑法第56條、第55條、第41條第1 項前段，
    修正前罰金罰鍰提高標準條例第1 條前段、現行法規所定貨
    幣單位折算新臺幣條例第2 條，刑法施行法第1 條之1 第1
    項、第2 項前段，中華民國九十六年罪犯減刑條例第2 條第
    1 項第3 款、第7 條、第9 條，逕以簡易判決處刑如主文。
伍、如不服本判決，應於判決送達後10日內，向本院提出上訴狀
    （須附繕本）。
中    華    民    國    100     年    5     月    17  日
                  刑事第十七庭  法  官  劉惠娟
以上正本證明與原本無異。
                                書記官  林世佳
中    華    民    國    100     年    5     月    17  日
 附表一：
┌──┬───────────────┬──────┬──────┬──────────┬─────┐
│編號│    申請信用卡公司及卡別      │被告申辦信用│  銀行接獲  │    偽造署押        │目前積欠本│
│    │                              │卡時間      │  申請時間  │                    │金金額（不│
│    │                              │            │            │                    │含利息、違│
│    │                              │            │            │                    │約金、逾期│
│    │                              │            │            │                    │手續費）  │
├──┼───────────────┼──────┼──────┼──────────┼─────┤
│1   │美國銀行（原信用卡卡號為：4423│86年6 月18日│86年6月18日 │美國銀行信用卡（尊姓│本金新臺幣│
│    │-0000-00 00-0000號，後因到期換│前某日（銀行│            │卡金卡）申請書之「主│（下同）29│
│    │發新卡卡號為：0000-0000-0000-0│未回覆）    │            │卡申請人簽名」欄偽造│萬6306元  │
│    │405 號）（註：原發卡行為美國銀│            │            │「何清波」之署押1 枚│          │
│    │行，於88年間美國銀行與荷蘭銀行│            │            │、所核發之信用卡前後│          │
│    │合併為荷蘭銀行，後於99年4 月17│            │            │計2 張背面偽造「何清│          │
│    │日澳盛銀行併購荷蘭銀行）      │            │            │波」之署押各1 枚。  │          │
│    │                              │            │            │                    │          │
├──┼───────────────┼──────┼──────┼──────────┼─────┤
│2   │台新銀行（註：台新銀行未核發此│86年6月19日 │86年6月20日 │台新銀行生活信用卡（│  無      │
│    │張申請書之信用卡）            │            │            │Lady's Card玫瑰卡VIS│          │
│    │                              │            │            │A卡）申請書之「正卡 │          │
│    │                              │            │            │申請人親筆正楷中文簽│          │
│    │                              │            │            │名」欄偽造「何清波」│          │
│    │                              │            │            │之署押1 枚。        │          │
├──┼───────────────┼──────┼──────┼──────────┼─────┤
│3   │台新銀行（註：台新銀行未核發此│86年7 月3 日│86年7月3日  │台新銀行生活信用卡（│          │
│    │張申請書之信用卡）            │前某日（銀行│            │Lady's Card玫瑰卡   │          │
│    │                              │未回覆）    │            │金卡）申請書之「正卡│  無      │
│    │                              │            │            │申請人親筆正楷中文簽│          │
│    │                              │            │            │名」欄偽造「何清波」│          │
│    │                              │            │            │之署押1 枚          │          │
├──┼───────────────┼──────┼──────┼──────────┼─────┤
│4   │台新銀行（原信用卡卡號：4579-6│86年6 月間某│86年7月6日  │台新銀行生活信用卡（│2萬9878元 │
│    │000-0000-0 000號，後因原卡片毀│日          │            │台新銀行VISA金卡）申│          │
│    │損補發新卡卡號：0000-0000-0000│            │            │請書之「正卡申請人親│          │
│    │-7702）                       │            │            │筆正楷中文簽名」欄偽│          │
│    │                              │            │            │造「何清波」之署押1 │          │
│    │                              │            │            │枚、所核發之信用卡前│          │
│    │                              │            │            │後計2 張背面偽造「何│          │
│    │                              │            │            │清波」之署押各1 枚。│          │
├──┼───────────────┼──────┼──────┼──────────┼─────┤
│5   │萬泰銀行（信用卡卡號：0000-000│86年8 月23日│86年8月23日 │萬泰銀行信用卡（MAST│4萬1854元 │
│    │0-0000-0000號）               │前某日（銀行│            │ERCARD正卡）申請書之│          │
│    │                              │未回覆）    │            │「申請人簽名」欄偽造│          │
│    │                              │            │            │「何清波」之署押1枚 │          │
│    │                              │            │            │、所核發之信用卡1 張│          │
│    │                              │            │            │背面偽造「何清波」之│          │
│    │                              │            │            │署押1 枚。          │          │
└──┴───────────────┴──────┴──────┴──────────┴─────┘
 附表二：萬泰銀行部分
┌──┬──────┬────┬───────┬──┬──────────┐
│編號│刷卡消費日期│刷卡消費│刷卡消費特約商│卡別│   信用卡卡號       │
│    │            │金額    │店名稱        │    │                    │
├──┼──────┼────┼───────┼──┼──────────┤
│1   │86年12月10日│20500元 │尚格金銀珠寶有│正卡│0000-0000-0000-0000 │
│    │            │        │限公司        │    │                    │
├──┼──────┼────┼───────┼──┼──────────┤
│2   │86年12月15日│2200元  │高嘉皮件有限公│正卡│0000-0000-0000-0000 │
│    │            │        │司            │    │                    │
├──┼──────┼────┼───────┼──┼──────────┤
│3   │87年6月18日 │2139元  │愛的世界股份有│附卡│0000-0000-0000-0000 │
│    │            │        │限公司-沙鹿   │    │                    │
├──┼──────┼────┼───────┼──┼──────────┤
│4   │87年6月19日 │700元   │遠東百貨股份有│附卡│0000-0000-0000-0000 │
│    │            │        │限公司台中分公│    │                    │
│    │            │        │司            │    │                    │
├──┼──────┼────┼───────┼──┼──────────┤
│5   │87年6月19日 │6600元  │香帥理容名店  │附卡│0000-0000-0000-0000 │
├──┼──────┼────┼───────┼──┼──────────┤
│6   │87年6月19日 │1630元  │波菲爾髮型美容│附卡│0000-0000-0000-0000 │
│    │            │        │公司          │    │                    │
├──┼──────┼────┼───────┼──┼──────────┤
│7   │87年6月19日 │14000元 │君臨酒埕坊有限│附卡│0000-0000-0000-0000 │
│    │            │        │公司          │    │                    │
├──┼──────┼────┼───────┼──┼──────────┤
│8   │87年6月20日 │1950元  │喜方商行      │附卡│0000-0000-0000-0000 │
├──┼──────┼────┼───────┼──┼──────────┤
│9   │87年6月22日 │9400元  │香帥理容名店  │附卡│0000-0000-0000-0000 │
├──┼──────┼────┼───────┼──┼──────────┤
│10  │87年6月23日 │6150元  │香帥理容名店  │附卡│0000-0000-0000-0000 │
├──┼──────┼────┼───────┼──┼──────────┤
│11  │87年6月27日 │978元   │台中NOVA店    │附卡│0000-0000-0000-0000 │
├──┼──────┼────┼───────┼──┼──────────┤
│12  │87年7月1日  │1180元  │全國電子專賣店│附卡│0000-0000-0000-0000 │
├──┼──────┼────┼───────┼──┼──────────┤
│13  │87年7月1日  │7550元  │諾亞光碟有限公│附卡│0000-0000-0000-0000 │
│    │            │        │司            │    │                    │
├──┼──────┼────┼───────┼──┼──────────┤
│14  │87年7月3日  │8000元  │香帥理容名店  │附卡│0000-0000-0000-0000 │
├──┼──────┼────┼───────┼──┼──────────┤
│15  │87年7月4日  │13400元 │香帥理容名店  │附卡│0000-0000-0000-0000 │
├──┼──────┼────┼───────┼──┼──────────┤
│16  │87年7月11日 │3000元  │詩威特-台中昌 │附卡│0000-0000-0000-0000 │
│    │            │        │平店          │    │                    │
├──┼──────┼────┼───────┼──┼──────────┤
│17  │87年7月12日 │12300元 │香帥理容名店  │附卡│0000-0000-0000-0000 │
├──┼──────┼────┼───────┼──┼──────────┤
│18  │87年7月17日 │808元   │中友開發建設股│附卡│0000-0000-0000-0000 │
│    │            │        │份有限公司（中│    │                    │
│    │            │        │友百貨公司）  │    │                    │
├──┼──────┼────┼───────┼──┼──────────┤
│19  │87年7月19日 │1000元  │寶島眼鏡N3-東 │附卡│0000-0000-0000-0000 │
│    │            │        │海（二）      │    │                    │
├──┼──────┼────┼───────┼──┼──────────┤
│20  │87年7月21日 │5100元  │來來百貨-台中 │附卡│0000-0000-0000-0000 │
│    │            │        │分公司        │    │                    │
├──┼──────┼────┼───────┼──┼──────────┤
│21  │87年7月25日 │10000元 │金石山銀樓    │附卡│0000-0000-0000-0000 │
├──┼──────┼────┼───────┼──┼──────────┤
│22  │90年8月22日 │20000元 │風車飲料店    │正卡│0000-0000-0000-0000 │
├──┼──────┼────┼───────┼──┼──────────┤
│23  │90年11月1日 │15540元 │和信電訊（股）│正卡│0000-0000-0000-0000 │
│    │            │        │公司          │    │                    │
├──┼──────┼────┼───────┼──┼──────────┤
│24  │91年1月1日  │20000元 │金石山銀樓    │正卡│0000-0000-0000-0000 │
├──┼──────┼────┼───────┼──┼──────────┤
│25  │91年1月7日  │6057元  │和信電訊（股）│正卡│0000-0000-0000-0000 │
│    │            │        │公司          │    │                    │
├──┼──────┼────┼───────┼──┼──────────┤
│26  │91年1月7日  │10199元 │遠傳電信台中美│正卡│0000-0000-0000-0000 │
│    │            │        │村店          │    │                    │
├──┼──────┼────┼───────┼──┼──────────┤
│27  │91年1月28日 │15750元 │天天開心KTV   │正卡│0000-0000-0000-0000 │
├──┼──────┼────┼───────┼──┼──────────┤
│28  │91年2月1日  │1077元  │台灣大哥大（股│正卡│0000-0000-0000-0000 │
│    │            │        │）公司        │    │                    │
├──┼──────┼────┼───────┼──┼──────────┤
│29  │91年2月19日 │2000元  │金石山銀樓    │正卡│0000-0000-0000-0000 │
├──┼──────┼────┼───────┼──┼──────────┤
│30  │91年2月21日 │6720元  │迪斯奈KTV     │正卡│0000-0000-0000-0000 │
└──┴──────┴────┴───────┴──┴──────────┘
附表三：台新銀行部分：
┌──┬──────┬────┬───────┬──────────┐
│編號│刷卡消費日期│刷卡消費│刷卡消費特約商│信用卡卡號          │
│    │            │金額    │店名稱或預借現│                    │
│    │            │        │金行庫ＡＴＭ機│                    │
│    │            │        │臺            │                    │
├──┼──────┼────┼───────┼──────────┤
│1   │86年8月6日  │10080元 │丞燕國際股份有│0000-0000-0000-0000 │
│    │            │        │限公司        │                    │
├──┼──────┼────┼───────┼──────────┤
│2   │86年8月9日  │14600元 │神大電子電腦有│0000-0000-0000-0000 │
│    │            │        │限公司        │                    │
├──┼──────┼────┼───────┼──────────┤
│3   │86年8月26日 │1280元  │惠文餐飲店-文 │0000-0000-0000-0000 │
│    │            │        │心店          │                    │
├──┼──────┼────┼───────┼──────────┤
│4   │86年9月3日  │7812元  │丞燕國際股份有│0000-0000-0000-0000 │
│    │            │        │限公司        │                    │
├──┼──────┼────┼───────┼──────────┤
│5   │86年9月4日  │430元   │東虹實業股份有│0000-0000-0000-0000 │
│    │            │        │限公司        │                    │
├──┼──────┼────┼───────┼──────────┤
│6   │86年9月5日  │7400元  │華崴電腦股份有│0000-0000-0000-0000 │
│    │            │        │限公司        │                    │
├──┼──────┼────┼───────┼──────────┤
│7   │86年9月6日  │6400元  │金利銀樓      │0000-0000-0000-0000 │
├──┼──────┼────┼───────┼──────────┤
│8   │86年9月16日 │1360元  │明進銀樓      │0000-0000-0000-0000 │
├──┼──────┼────┼───────┼──────────┤
│9   │86年9月17日 │6200元  │華崴電腦股份有│0000-0000-0000-0000 │
│    │            │        │限公司        │                    │
├──┼──────┼────┼───────┼──────────┤
│10  │86年9月22日 │3000元  │預借現金（台新│0000-0000-0000-0000 │
│    │            │        │銀行ATM）     │                    │
├──┼──────┼────┼───────┼──────────┤
│11  │86年9月25日 │10000元 │華崴電腦股份有│0000-0000-0000-0000 │
│    │            │        │限公司        │                    │
├──┼──────┼────┼───────┼──────────┤
│12  │86年10月3日 │3200元  │華崴電腦股份有│0000-0000-0000-0000 │
│    │            │        │限公司        │                    │
├──┼──────┼────┼───────┼──────────┤
│13  │86年10月6日 │3200元  │華崴電腦股份有│0000-0000-0000-0000 │
│    │            │        │限公司        │                    │
├──┼──────┼────┼───────┼──────────┤
│14  │86年10月11日│11400元 │華崴電腦股份有│0000-0000-0000-0000 │
│    │            │        │限公司        │                    │
├──┼──────┼────┼───────┼──────────┤
│15  │86年10月12日│550元   │東虹實業股份有│0000-0000-0000-0000 │
│    │            │        │限公司        │                    │
├──┼──────┼────┼───────┼──────────┤
│16  │86年10月14日│3300元  │全宇通信企業有│0000-0000-0000-0000 │
│    │            │        │限公司        │                    │
├──┼──────┼────┼───────┼──────────┤
│17  │86年10月15日│500元   │伯偉加油站實業│0000-0000-0000-0000 │
│    │            │        │有限公司      │                    │
├──┼──────┼────┼───────┼──────────┤
│18  │86年11月1日 │7000元  │華崴電腦股份有│0000-0000-0000-0000 │
│    │            │        │限公司        │                    │
├──┼──────┼────┼───────┼──────────┤
│19  │88年1月13日 │3414元  │遠傳電信股份有│0000-0000-0000-0000 │
│    │            │        │限公司        │                    │
├──┼──────┼────┼───────┼──────────┤
│20  │88年1月26日 │500元   │東虹實業股份有│0000-0000-0000-0000 │
│    │            │        │限公司        │                    │
├──┼──────┼────┼───────┼──────────┤
│21  │88年1月26日 │13000元 │全宇通信有限公│0000-0000-0000-0000 │
│    │            │        │司西屯營業所  │                    │
├──┼──────┼────┼───────┼──────────┤
│22  │88年1月31日 │11600元 │尼泊爾視聽伴唱│0000-0000-0000-0000 │
│    │            │        │名店          │                    │
├──┼──────┼────┼───────┼──────────┤
│23  │88年2月5日  │1800元  │海峰美容美髮百│0000-0000-0000-0000 │
│    │            │        │貨行          │                    │
├──┼──────┼────┼───────┼──────────┤
│24  │88年2月7日  │1593元  │重慶餐廳有限公│0000-0000-0000-0000 │
│    │            │        │司            │                    │
├──┼──────┼────┼───────┼──────────┤
│25  │88年2月7日  │177元   │重慶餐廳有限公│0000-0000-0000-0000 │
│    │            │        │司            │                    │
├──┼──────┼────┼───────┼──────────┤
│26  │88年2月17日 │4446元  │遠傳電信股份有│0000-0000-0000-0000 │
│    │            │        │限公司        │                    │
├──┼──────┼────┼───────┼──────────┤
│27  │88年4月10日 │8700元  │尼泊爾視聽伴唱│0000-0000-0000-0000 │
│    │            │        │名店          │                    │
├──┼──────┼────┼───────┼──────────┤
│28  │88年4月11日 │1595元  │摩根餐廳企業有│0000-0000-0000-0000 │
│    │            │        │限公司        │                    │
├──┼──────┼────┼───────┼──────────┤
│29  │88年4月12日 │2400元  │尼泊爾視聽伴唱│0000-0000-0000-0000 │
│    │            │        │名店          │                    │
├──┼──────┼────┼───────┼──────────┤
│30  │88年4月17日 │50000元 │神大電子電腦有│0000-0000-0000-0000 │
│    │            │        │限公司        │                    │
├──┼──────┼────┼───────┼──────────┤
│31  │88年5月11日 │8400元  │尼泊爾視聽伴唱│0000-0000-0000-0000 │
│    │            │        │名店          │                    │
├──┼──────┼────┼───────┼──────────┤
│32  │88年5月13日 │2500元  │名象休閒牛仔服│0000-0000-0000-0000 │
│    │            │        │飾店          │                    │
├──┼──────┼────┼───────┼──────────┤
│33  │88年5月21日 │1038元  │摩根餐廳企業有│0000-0000-0000-0000 │
│    │            │        │限公司        │                    │
├──┼──────┼────┼───────┼──────────┤
│34  │88年11月9日 │800元   │信用卡掛失手續│0000-0000-0000-0000 │
│    │            │        │費            │                    │
├──┼──────┼────┼───────┼──────────┤
│35  │88年11月16日│4850元  │品憶飲料店    │0000-0000-0000-7702 │
├──┼──────┼────┼───────┼──────────┤
│36  │88年11月24日│4100元  │志和汽車修配廠│0000-0000-0000-7702 │
├──┼──────┼────┼───────┼──────────┤
│37  │88年12月1日 │11878元 │遠傳電信股份有│0000-0000-0000-7702 │
│    │            │        │限公司        │                    │
├──┼──────┼────┼───────┼──────────┤
│38  │88年12月4日 │10500元 │金石山銀樓    │0000-0000-0000-7702 │
└──┴──────┴────┴───────┴──────────┘
附錄論罪科刑法條：
中華民國刑法第216條
行使第210條至第215條之文書者，依偽造、變造文書或登載不實
事項或使登載不實事項之規定處斷。
中華民國刑法第210條
偽造、變造私文書，足以生損害於公眾或他人者，處5年以下有
期徒刑。
中華民國刑法第339條
意圖為自己或第三人不法之所有，以詐術使人將本人或第三人之
物交付者，處5年以下有期徒刑、拘役或科或併科1千元以下罰金
。
以前項方法得財產上不法之利益或使第三人得之者，亦同。
中華民國刑法第339條之2第1項
意圖為自己或第三人不法之所有，以不正方法由自動付款設備取
得他人之物者，處3年以下有期徒刑、拘役或1萬元以下罰金。